【裁判字號】    99,交簡上,59
【裁判日期】    990507
【裁判案由】    公共危險
【裁判全文】
臺灣桃園地方法院刑事判決            99年度交簡上字第59號
上  訴  人
即  被  告  甲○○
上列上訴人因公共危險案件，不服本院簡易庭於民國99年1 月11
日所為之99年度壢交簡字第48號刑事簡易判決（原檢察官聲請簡
易判決處刑案號：98年度偵字第20857 號），提起上訴，本院管
轄之第二審合議庭判決如下：
    主  文
上訴駁回。
    事  實
一、甲○○於民國98年9 月8 日20時至22時許，在桃園縣中壢市
    火車站附近飲用內含酒精成分之保力達後，明知服用酒類後
    ，其吐氣所含酒精成分超過每公升0.25毫克以上者，不得駕
    駛動力交通工具，而飲酒後導致其注意力減低、反應能力變
    慢，若仍駕車行駛於道路上，隨時有致他人死、傷之危險，
    而當時其已處於不能安全駕駛動力交通工具之狀態，仍騎乘
    車牌號碼052 －DHY 重型機車上路，於98年9 月9 日凌晨0
    時4 分許，甲○○騎乘上開重型機車途經桃園縣中壢市環北
    陸橋時，甲○○見員警在前處實施臨檢勤務，遂騎乘上開重
    型機車至橋上停放，員警見狀隨即騎乘警車至甲○○停放機
    車處，在桃園縣中壢市○○路73號前查獲甲○○，當場對甲
    ○○施以呼氣酒精濃度測試，已達每公升0.57毫克，而知悉
    上情。
二、案經桃園縣政府警察局中壢分局報請臺灣桃園地方法院檢察
    署檢察官聲請簡易判決處刑。
    理  由
一、訊據被告甲○○矢口否認有何上開犯行，辯稱：因為太平洋
    崇光百貨公司附近不好停車，於98年9 月8 日19時許，伊將
    上開重型機車停在查獲地點，之後伊就去逛太平洋崇光百貨
    公司，伊邊逛百貨公司邊喝藥酒，逛到約21時30分許，伊在
    百貨公司附近繼續逛，逛到23時許，伊前往先前停車地點察
    看機車是否尚存，被查獲當時伊並沒有騎車，伊在河堤邊小
    解，小解完忽然看到警察過來對伊盤查，查獲員警並無提出
    有拍攝到伊騎乘在機車上之畫面，只因為伊身上有酒氣，員
    警就說伊酒醉駕車云云。經查：
  (一)於98年9 月9 日凌晨0 時4 分許，被告經警施以呼氣酒精濃
    度測試，已達每公升0.57毫克等情，此為被告所不否認，並
    有酒精濃度測試表1 份附卷可佐（見偵卷第15頁），此部分
    之事實，應堪認定。
  (二)被告於本院審理時雖以前揭情詞置辯，惟查，被告於警詢、
    98年9 月9 日檢察官訊問時辯稱：98年9 月9 日伊從新坡坐
    桃園客運到桃園中壢總站，伊走路到太平洋崇光百貨公司，
    逛到約20時許，伊不清楚幾點離開太平洋崇光百貨公司，之
    後就從元化路走中豐路，一直走到環北橋，98年9 月9 日凌
    晨1 時許，伊在橋向西15公尺處河邊休息並小解，當時伊沒
    有騎乘車輛，車牌號碼052 －DHY 重型機車不是伊騎乘的，
    伊不知道是何人騎乘到該處，也不知道為何上開機車會在橋
    上，該機車並沒有失竊云云（見偵卷第7 頁、第8 頁、第23
    頁、第24頁），復於98年10月28日檢察事務官訊問時改辯稱
    ：伊當時在河堤邊上廁所，上完警察就一起衝過來拿伊的身
    分證，是伊太太劉淑珍將機車騎到該處，伊不知道為何劉淑
    珍將機車騎到該處，伊不知道劉淑珍當時在何處，伊當天有
    跟劉淑珍吵架云云（見偵卷第29頁、第30頁），被告前後辯
    解不一，已難取信於人。
  (三)據證人即查獲之員警吳定豐於檢察事務官及本院審理時證述
    ：98年9 月9 日伊在桃園縣中壢市○○路執行酒駕勤務，伊
    在橋頭的位置避免有駕駛人逃避路檢，取締酒駕的路檢點是
    設在橋的另1 頭，當時車子很少，伊看到被告騎乘機車經過
    伊所在的地點往前騎，被告可能看到在橋的另1 端有路檢點
    ，所以在橋上停下來，伊就呼叫路檢點的同仁張志嘉，表示
    有1 輛車子準備要停下來，伊自己也騎乘警車往該車的方向
    前進，伊到達該處，被告已經下車並且走到橋邊的缺口，被
    告表示要去小解，當時被告有戴安全帽，伊與張志嘉等被告
    小解完畢即對被告進行盤查，結果發現被告酒味很重，伊就
    請被告配合酒測，被告也有配合，後來伊告知被告涉犯公共
    危險，被告就否認機車是他騎乘的等語（見99年度交簡上字
    第59號卷第24頁、第24頁背面、偵卷第29頁、第30頁），核
    與證人即查獲員警張志嘉於檢察事務官及本院審理時證述：
    當天是吳定豐以無線電通知伊過去，伊看到被告時，被告把
    機車騎到橋上，正要從機車下來等語相符（見99年度交簡上
    字第59號卷第25頁、偵卷第30頁），觀諸證人吳定豐、張志
    嘉與被告素不相識，當無虛偽陳述以誣陷被告之必要，且核
    其等2 人證述之內容均相符，證人吳定豐、張志嘉證述之內
    容，應有相當之可信度，應堪採信，被告空言辯稱其遭警查
    獲當時並未騎乘機車，顯屬臨訟卸責之詞，不足採信。
  (四)另依照交通部運輸研究所79年8 月對駕駛人行為之研究（酒
    醉駕車對駕駛行為之分析研究）指出，吐氣每公升酒精含量
    0.25毫克等於血液中酒精濃度（Blood Alcohol Concentrat
    ion ，簡稱BAC ）百分之0.05（亦即每100 毫升血液中含50
    毫克酒精），而(一)BAC 到達百分之0.03至百分之0.05時，對
    駕駛能力之影響為：多數駕駛人心境逐漸變幻不定、視覺與
    反應靈敏性減弱、對速度及距離的判斷力差。對心理行為之
    影響為：觀察力逐漸欠缺、心情漸趨輕鬆、自信心增加、多
    話、精神狀態處於陶醉感。(二)BAC 到達百分之0.05至百分之
    0.08時，對駕駛能力之影響為：反應遲鈍、駕駛能力受損、
    遲而不決或決而不行。對心理行為之影響為：情緒鬆散、感
    情與行為趨向誇張、肌肉不協調、精神處於興奮狀態。(三)BA
    C 到達百分之0.08至百分之0.15時，對駕駛能力之影響為：
    判斷力嚴重受到影響、體能與精神協調受損、駕駛之體能困
    難增加。對心理行為之影響為：產生情緒異常現象、步伐不
    平穩、言語不清、反應惡劣、記憶及判斷力受損、精神處於
    錯亂狀態。(四)超過百分之0.15，對駕駛能力之影響為：視線
    搖晃、駕駛已進入恍惚狀態、判斷及理解遭到扭曲、駕駛不
    穩定。對心理行為之影響為：意識不明、嘔吐、站、走及講
    話困難、責任感喪失、精神處於麻痺狀態。(五)超過百分之0.
    5 ，對駕駛能力之影響為：無法開車。對心理行為之影響為
    ：爛醉如泥、失去知覺可能致死、精神處於昏睡狀態。本件
    被告之酒精濃度測定值已達呼氣每公升0.57毫克，此有酒精
    濃度測試表1 紙在卷可參（見偵卷第15頁），換算BAC 值為
    百分之0.114 ，被告於查獲、測試或訊問過程中，有多話之
    情事，且經警實施「雙腳併攏，雙手向前平伸，閉眼，輪流
    使用左右手的食指指尖觸摸鼻尖」、「閉雙眼，30秒朗誦阿
    拉伯數目由1001、1002…1030」等多項生理協調平衡檢測項
    目，為「不合格」結果，有刑法第185 條之3 案件測試觀察
    紀錄表、桃園縣政府警察局汽機車駕駛人酒後駕車生理協調
    平衡檢測紀錄卡各1 紙在卷可參（見偵卷第14頁、第16頁）
    ，被告顯已達不能安全駕駛之程度。
  (五)綜上所述，被告上開所辯不足採信，本案事證明確，被告犯
    行洵堪認定，應依法論科。
三、核被告所為，係犯刑法第185 條之3 服用酒類，不能安全駕
    駛動力交通工具而駕駛之公共危險罪。原審以被告事證明確
    ，援引刑事訴訟法第449 條第1 項前段、第3 項、第454 條
    第2 項、刑法第185 條之3 、第41條第1 項前段、刑法施行
    法第1 條之1 第1 項，並審酌被告前無酒駕前科，本次酒後
    駕車行為確實有害於交通安全，對他人生命、身體、財產造
    成莫大危險，另衡其酒測值達每公升0.57毫克等一切情狀，
    判處被告拘役50日，如易科罰金，以新臺幣1,000 元折算1
    日，認原審除認事用法均無違誤外，量刑亦屬妥適，應予維
    持。被告上訴意旨猶以前揭情詞指摘原判決不當，為無理由
    ，應予駁回。
據上論斷，應依刑事訴訟法第455 條之1 第1 項、第3 項、第36
8條，判決如主文。
本案經檢察官洪敏超到庭執行職務
中    華    民    國    99    年    5     月    7    日
                交通法庭  審判長法  官  袁雪華
                                法  官  張宇葭
                                法  官  張淑華
以上正本證明與原本無異。
本判決不得上訴。
                                書記官  鄭嘉惠
中    華    民    國    99    年    5     月    10    日
附錄論罪科刑法條全文：
刑法第185條之3：
服用毒品、麻醉藥品酒類或其他相類之物，不能安全駕駛動力交
通工具而駕駛者，處一年以下有期徒刑、拘役或十五萬元以下罰
金。

司法院資訊處製作；財團法人民間司法改革基金會備份。
